【裁判字號】    95,台上,7073
【裁判日期】    951221
【裁判案由】    違反槍砲彈藥刀械管制條例
【裁判全文】
最高法院刑事判決            九十五年度台上字第七０七三號
上  訴  人  甲○○
上列上訴人因違反槍砲彈藥刀械管制條例案件，不服台灣高等法
院高雄分院中華民國九十五年九月十九日第二審判決（九十五年
度上訴字第六０五號，起訴案號：台灣高雄地方法院檢察署九十
四年度偵字第二００五一號、偵緝字第二五八六號），提起上訴
，本院判決如下：
    主  文
上訴駁回。
    理  由
按刑事訴訟法第三百七十七條規定，上訴於第三審法院，非以判
決違背法令為理由，不得為之。是提起第三審上訴，應以原判決
違背法令為理由，係屬法定要件。如果上訴理由書狀並未依據卷
內訴訟資料，具體指摘原判決不適用何種法則或如何適用不當，
或所指摘原判決違法情事，顯與法律規定得為第三審上訴理由之
違法情形，不相適合時，均應認其上訴為違背法律上之程式，予
以駁回。本件原判決認定上訴人甲○○未經許可，基於製造具殺
傷力爆裂物之犯意，於民國九十四年五月二十二日二十三時許，
在其位於高雄縣鳳山市○○路○段一百六十二巷六之三號四樓住
處內，先將火藥、汽油分別裝入二個塑膠罐內，罐外均以膠帶包
裹，再以小時鐘一個、機車電瓶一只分別作為定時、點火裝置，
以二條電線與上開火藥、汽油相連接，組裝製造爆裂物一枚。惟
因電線連接方式有誤，使上開小時鐘不具定時開關功能。另伸入
火藥及汽油內之電線，僅以裸線方式相互纏繞，均未連接通電後
足以產生高熱之物品，未具有殺傷力，而製造爆裂物未遂等情。
因而撤銷第一審科刑判決，改判仍論處上訴人未經許可，製造爆
裂物未遂（累犯）罪刑。已敘明上揭事實，業據上訴人坦承不諱
，並有扣案之時鐘一個、機車電瓶一只、汽油一罐、火藥一罐、
膠帶一捲、電線二條及查獲現場爆裂物之照片九張、上訴人自畫
之爆裂物製作圖一紙附卷可稽。前開扣案物品經送鑑定結果，雖
因電線連接方式有誤，使該小時鐘不具定時開關功能，另伸入火
藥及汽油內之電線，僅以裸線方式相互纏繞，均未連接通電後足
以產生高熱之物品，依結構判斷，而認不具殺傷力。然經再函請
補充鑑定結果，認本件扣案土製定時爆裂物一枚，以其既有之組
成零件機車電瓶一只、小時鐘一只、汽油一罐、電線及火藥一罐
等，若正確組裝，以串聯方式連接，構成正確的電路迴路，應可
發生爆炸作用，即可製成槍砲彈藥刀械管制條列所列管具殺傷力
之爆裂物。此有內政部警政署刑事警察局九十四年七月二十日刑
鑑字第０九四００八六０四一號鑑定書、同年八月八日刑偵五字
第０九四０一一九七九八號鑑驗通知書及同局九十五年六月十六
日刑偵五字第０九五００八八００九一號函存卷足按所辯所為係
屬不能犯云云，亦非可取，為其所憑之證據及認定之理由。並以
上訴人於原審之辯護人主張：上訴人所為係不能犯，且合於自首
要件云云，尚非可採，於理由內一一詳加指駁及說明。核其所為
論斷，俱與卷內資料相符，從形式上觀察，並無調查未盡、理由
不備或採證違反證據法則等違背法令之情形。而量刑輕重，係屬
事實審法院得依職權自由裁量之事項，苟已斟酌刑法第五十七條
各款所列情狀而未逾越法定刑度，不得遽指為違法。原判決於量
刑時，已具體審酌上訴人正值年輕力壯，不思依循正軌處事，竟
違法著手製造爆裂物，其所製造之爆裂物雖因製造不當而不具殺
傷力，然製造爆裂物之行為仍對社會治安之維護造成相當危害，
惟念其犯後已坦承犯行，態度尚可，及其犯罪之動機、目的、手
段等一切情狀，予以綜合考量，並依累犯及未遂犯之規定先予加
重（法定刑為死刑、無期徒刑部分依法未予加重）再減輕其刑後
，於法定刑內量處有期徒刑三年七月，併科罰金新台幣十萬元。
其量刑既未逾法定刑範圍，且未較第一審量處之刑為重，亦無明
顯違背正義情形，核屬量刑職權之合法行使，自不得遽指為違法
。本件上訴意旨僅以：原審量刑顯然過重云云，為唯一理由，對
於原判決究竟如何違背法令，並無一語涉及。復未依據卷內資料
為具體之指摘，徒憑己見，對於原審前述職權之行使，任意指摘
，難謂已符合首揭法定上訴要件，其上訴違背法律上之程式，應
予駁回。又本件為程序判決，上訴人上訴意旨意在請求本院從輕
量刑，無從審酌，併予敘明。
據上論結，應依刑事訴訟法第三百九十五條前段，判決如主文。
中    華    民    國  九十五  年   十二   月  二十一  日
                      最高法院刑事第四庭
                          審判長法官  吳  雄  銘
                                法官  池  啟  明
                                法官  郭  毓  洲
                                法官  韓  金  秀
                                法官  黃  梅  月
      本件正本證明與原本無異
                                      書  記  官
中    華    民    國  九十五  年   十二   月  二十五  日
                                                      j


司法院資訊處製作；財團法人民間司法改革基金會備份。
